【裁判字號】    97,台上,4367
【裁判日期】    970911
【裁判案由】    違反槍砲彈藥刀械管制條例等罪
【裁判全文】
最高法院刑事判決            九十七年度台上字第四三六七號
上  訴  人  乙○○
選任辯護人  蔡振修律師
上  訴  人  丙○○
            甲○○
上列上訴人等因違反槍砲彈藥刀械管制條例等罪案件，不服台灣
高等法院台中分院中華民國九十七年六月二十五日第二審判決（
九十七年度上訴字第九一三號，起訴案號：台灣台中地方法院檢
察署九十四年度偵字第一九二七四號），提起上訴，本院判決如
下：
    主  文
上訴駁回。
    理  由
按刑事訴訟法第三百七十七條規定，上訴於第三審法院，非以判
決違背法令為理由，不得為之。是提起第三審上訴，應以原判決
違背法令為理由，係屬法定要件。如果上訴理由書狀並未依據卷
內訴訟資料，具體指摘原判決不適用何種法則或如何適用不當，
或所指摘原判決違法情事，顯與法律規定得為第三審上訴理由之
違法情形，不相適合時，均應認其上訴為違背法律上之程式，予
以駁回。本件原審經審理結果，認為上訴人丙○○、乙○○、甲
○○違反槍砲彈藥刀械管制條例犯行明確，因而撤銷第一審關於
上訴人等三人此部分所為科刑之判決，比較行為時及裁判時之法
律，適用最有利於行為人之規定，改判依想像競合犯，從一重仍
論處丙○○未經許可持有空氣槍罪刑，均論處乙○○、甲○○共
同未經許可寄藏空氣槍罪刑，已詳敘調查、取捨證據之結果及憑
以認定犯罪事實之心證理由。並就乙○○、甲○○否認犯行之供
詞及其等所辯各語認非可採，予以論述。就形式上觀察，原判決
並無足以影響判決結果之違法情形存在。丙○○上訴意旨略稱：
本件持有槍、彈等犯行，與其先前另犯改造手槍案件之持有行為
係屬同一案件，自應諭知不受理，原審為有罪判決，要屬違法。
乙○○上訴意旨略以：(一)、原判決對本件司法警察實施臨檢、盤
查是否符合司法院釋字第五三五號解釋意旨並未說明，有判決不
載理由之違誤。(二)、檢察官於偵查中訊問丙○○、甲○○，未令
其具結，且未經詰問程序，自不得作為證據。原審以乙○○於偵
查中之自白及丙○○、甲○○於偵查及原審之供述，並無其他補
強證據而對乙○○為有罪之判決，要係違背法令之違誤。甲○○
上訴意旨略稱：(一)、有關土造金屬槍機、槍管、土造金屬槍管六
支等是否具有槍機、槍管等效用，鑑定機關並未實施相關鑑定程
序查證，徒以各該零件外型遽認係屬內政部公告之槍砲主要組成
零件，其鑑定意見有明顯瑕疵，原審採為判斷甲○○有罪之證據
，有認定事實未依證據之違失。(二)、甲○○發現乙○○寄藏槍、
彈於渠所承租之租屋處，礙於情面未積極反對乙○○繼續藏放，
充其量僅係對乙○○之犯罪施以事後幫助，而非與乙○○有共同
寄藏槍、彈之犯意聯絡，所為並不成立犯罪各云云。惟查：(一)、
原判決業於理由內敘明丙○○於民國九十四年五月之前某日，在
不詳地點，取得具有殺傷力之空氣槍一支、改造子彈四十二顆及
土造金屬槍機與槍管等槍砲主要組成零件，於同年五月間某日，
將上開槍、彈等物持交乙○○寄藏之事實，與丙○○另案於九十
四年七月三日以前取得玩具槍二支，於同年月三日購買金屬槍管
二支換裝，製造具有殺傷力之改造槍枝二支以供販賣，二者之犯
罪時間、行為態樣、持有槍枝之種類均有所不同，難認有何實質
上或裁判上一罪關係，認丙○○所辯前後二案係同一案件云云為
不可採。此項論斷，核無違法可言，自不容丙○○任意指摘。(二)
、乙○○於第一審及原審對本件司法警察實施臨檢、盤查是否符
合司法院釋字第五三五號解釋意旨，從未加以爭執或聲請調查證
據，待上訴本院後，始指摘本件司法警察實施臨檢、盤查不合法
云者，顯未依據卷內資料執為指摘，難認係適法之第三審上訴理
由。(三)、刑事訴訟法第一百五十六條第二項規定：被告或共犯（
包括共同正犯、教唆犯及幫助犯）之自白，不得作為有罪判決之
唯一證據，仍應調查其他必要之證據，以察其是否與事實相符。
其立法意旨乃在防範被告或共犯自白之虛擬致與事實不符，並為
避免過分偏重自白，有害於真實發現及人權保障，故對自白在證
據上之價值加以限制，明定須藉補強證據以擔保其真實性。但此
所稱補強證據，並非以證明犯罪構成要件之全部事實為必要，倘
其得以佐證所自白之犯罪非屬虛構，能予保障該自白事實之真實
性，即已充分。原判決以乙○○於偵查中之自白，佐以扣案如原
判決附表二所示之槍枝、槍砲主要組成零件及具有殺傷力之改造
子彈四十二顆等證據資料，認乙○○所為自白應與事實相符，上
揭證據資料足以補強、擔保乙○○偵查中自白之真實性，據以認
定乙○○與甲○○共同寄藏槍、彈等犯行，要與證據法則尚無違
背，乙○○上訴意旨指摘原判決未調查其自白有無補強證據云云
，顯屬誤會。原判決依乙○○偵查中之自白與扣案之槍、彈等物
，既已足以認定乙○○有共同寄藏槍、彈等物之犯行，縱有如乙
○○上訴意旨所指丙○○、甲○○於偵查中之陳述，未令其具結
且未經其詰問等情事，然除去此部分之證據，對原判決認定乙○
○共同寄藏槍、彈犯行之結果仍無影響，乙○○據以指摘，亦不
得認係第三審上訴之合法理由。(四)、扣案如原判決附表二所示編
號２之改造手槍半成品一支內所換裝之土造金屬槍機與槍管及編
號３之土造金屬槍管六支，均屬於內政部公告之槍砲主要組成零
件，業經內政部警政署刑事警察局鑑定屬實，有鑑定意見書及內
政部函文在卷可稽，甲○○上訴意旨任意指摘鑑定機關並未實施
相關鑑定程序查證，其鑑定意見有明顯瑕疵云云，核屬非確實依
據卷內訴訟資料而為指摘，難認符合上訴第三審之形式要件。(五)
、寄藏槍、彈、槍枝主要組成零件罪係屬繼續犯，於終止寄藏前
，犯罪行為仍在繼續實行中。原判決於事實內確認乙○○自九十
四年五月間某日，因丙○○交付如原判決附表二所示之槍、彈、
槍枝主要組成零件而寄藏於甲○○所承租之租屋處，一週後，甲
○○得知上情，竟與乙○○基於犯意聯絡而共同寄藏之，迄至九
十四年七月二十九日為警查獲上開槍、彈等情。則甲○○既在乙
○○非法寄藏槍、彈行為繼續而未終止前與乙○○基於犯意聯絡
而共同寄藏之，原判決論處其二人共同未經許可寄藏空氣槍罪刑
，並無違法可言，是甲○○上訴意旨以其係事後幫助，並不成立
犯罪云云，指摘原判決違法，與法律規定得為第三審上訴理由之
違法情形，不相適合。至上訴人等三人其餘上訴意旨，則均係就
屬原審採證認事職權之行使及原判決已說明事項，徒憑己見，任
意指摘，且仍為單純事實之爭執，均不能認係適法之第三審上訴
理由。依上揭說明，本件上訴人等三人之上訴均為違背法律上之
程式，應予駁回。
據上論結，應依刑事訴訟法第三百九十五條前段，判決如主文。
中    華    民    國  九十七  年    九    月   十一   日
                      最高法院刑事第四庭
                          審判長法官  張  淳  淙
                                法官  劉  介  民
                                法官  張  春  福
                                法官  林  俊  益
                                法官  林  勤  純
      本件正本證明與原本無異
                                      書  記  官
中    華    民    國  九十七  年    九    月   十六   日
                                                     Ｒ


司法院資訊處製作；財團法人民間司法改革基金會備份。
